臺灣臺北地方法院民事裁定
111年度北小字第953號
原      告  金陽信資產管理股份有限公司

法定代理人  張雨利  
訴訟代理人  陳信華  
被      告  廖懿涵律師即被繼承人郭基林之遺產管理人

上列當事人間給付簽帳卡消費款事件，本院裁定如下：
    主    文
本件移送臺灣高雄地方法院。 
    理    由
一、按訴訟，由被告住所地之法院管轄，民事訴訟法第1條第1項
    前段定有明文。次按同法第24條第1項前段固規定當事人得
    以合意定第一審管轄法院，惟依同法第28條第2項前段規定
    ，第24條之合意管轄，如當事人之一造為法人或商人，依其
    預定用於同類契約之條款而成立，按其情形顯失公平者，他
    造於為本案之言詞辯論前，得聲請移送於其管轄法院。又債
    權讓與係以移轉特定債權為標的之契約，其受讓人固僅受讓
    債權，而非承受契約當事人之地位，惟對於債之同一性不生
    影響，因此附隨於原債權之抗辯權，亦不因債權之讓與而喪
    失。且所謂得對抗讓與人之事由，不獨實體法上之抗辯，訴
    訟法上之抗辯亦包括在內，如合意管轄之抗辯及仲裁契約之
    抗辯等（最高法院87年度台抗字第630號民事裁定意旨參照
    ）。
二、經查，訴外人即被繼承人甲○○與訴外人陽信商業銀行股份有
    限公司（下稱陽信銀行）固曾依卷附信用卡約定條款第24條
    合意以本院為管轄法院，惟被告於言詞辯論前具狀聲請移轉
    管轄，而陽信銀行為法人，該合意管轄條款係其單方事先擬
    定之條款，衡諸經驗法則，信用卡申請人表面上雖有締約自
    由，然實際上幾無磋商餘地。復參以被告經臺灣高雄少年及
    家事法院家事法庭選任為甲○○之遺產管理人，其事務所位於
    高雄市苓雅區，有民事移轉管轄聲請狀在卷可參，自以在該
    地應訴較為便利。再原告為資產管理公司，派有專人處理民
    事訴訟，應訴並無不便，然如要求被告遠至本院應訊，勢必
    造成被告勞力、時間及費用之負擔。又本件並無兩造均為法
    人或商人之情形，爰審酌兩造之程序利益，應認陽信銀行事
    先擬定關於合意以本院為管轄法院之定型化約定條款，對被
    告顯失公平，依上揭說明，應排除該契約條款之適用。依民
    事訴訟法第1條第1項前段規定，本件應由被告事務所所在地
    即臺灣高雄地方法院管轄，爰依被告之聲請將本件移送於該
    管轄法院。　
三、依民事訴訟法第28條第2項，裁定如主文。　
中　　華　　民　　國　　111 　年　　3 　　月　　18　　日
                  臺北簡易庭  法  官  張瓊華
上列正本係照原本作成。
如不服本裁定，應於裁定送達後10日內向本庭（臺北市○○區○○○
路0段000巷0號）提出抗告狀，並繳納裁判費新臺幣1,000元。
中　　華　　民　　國　　111 　年　　3 　　月　　18　　日
                              書記官  賴敏慧